【裁判字號】    98,聲,820
【裁判日期】    980831
【裁判案由】    返還提存物
【裁判全文】
臺灣桃園地方法院民事裁定               98年度聲字第820號
聲  請  人  庚○○
法定代理人  己○○
            戊○○
相  對  人  丙○○
            丁○○
            甲○○
                      1號2樓.
            乙○○
                      之2號
上列當事人間聲請返還提存物事件，本院裁定如下：
    主  文
本院九十七年度執全字第一七六號假扣押執行事件聲請人所提供
之擔保物即財團法人法律扶助基金會桃園分會民國九十六年十二
月三十一日之保證書（法扶保證字第０九六０三０二九號），准
予返還。
    理  由
一、按應供擔保之原因消滅者，法院應依供擔保人之聲請，以裁
    定命返還其提存物，民事訴訟法第104 條第1 項第1 款定有
    明文。前開規定，於其他依法令供訴訟上之擔保者準用之，
    並為同法第106 條所明定。又所謂應供擔保原因消滅，係擔
    保債務人因假扣押所受之損害，故必待無損害發生，或債權
    人本案勝訴確定，或就所生之損害已經賠償時，始得謂應供
    擔保之原因消滅（最高法院53年度台抗字第279 號判例意旨
    參照）。
二、本件聲請意旨略以：聲請人與相對人間假扣押事件，聲請人
    前遵本院96年度裁全字第8767號民事裁定為擔保假扣押執行
    ，曾提供民國96年12月31日財團法人法律扶助基金會桃園分
    會出具之保證書（法扶保證字第09603029號，聲請狀誤載為
    0000000 「3 」號），聲請本院以97年度執全字第176 號假
    扣押執行在案。茲因聲請人對相對人乙○○之訴訟已獲全部
    勝訴，就相對人丙○○、丁○○、甲○○之部分於假扣押實
    施前撤回，爰聲請返還保證書等語，並提出本院96年度裁全
    字第8767號假扣押裁定、97年度訴字第1057號民事判決暨確
    定證明書、98年4 月29日桃院永97執全梅字第176 號證明書
    各乙份等件為證。
三、經查，聲請人主張：伊前經本院96年度裁全字第8767號假扣
    押裁定，准於提供財團法人法律扶助基金會桃園分會出具之
    保證書為相對人供擔保後，得對相對人為假扣押之強制執行
    ，伊並已提供如主文所示之保證書，而聲請本院為97年度執
    全字第176 號之假扣押強制執行事件，惟聲請人於上開假扣
    押執行程序中，在假扣押實施前即已撤回對相對人丙○○、
    丁○○、甲○○部分執行之聲請，並已取得本院民事執行處
    發給之執行前撤回證明等情，有伊所提供之上開證物可憑，
    並經本院調閱96年度裁全字第8767號、97年度執全字第176
    號卷宗核閱無誤，堪信屬實。則受擔保利益人即相對人丙○○、丁○○、甲○○，因假扣押程序尚未開始即經聲請人撤
    回執行之聲請，尚無損害發生，應認應供擔保原因消滅。另
    有關相對人乙○○部分，因聲請人請求以假扣押之保全程序
    所保全之債權金額為新台幣（下同）250 萬元，而所提起之
    本案訴訟即本院97年度訴字第1057號請求損害賠償事件，請
    求被告即相對人全體連帶賠償之金額為342 萬1,710 元，高
    於上述請求保全之債權金額，並獲全部勝訴判決確定，此據
    本院調取上開民事卷宗核閱無誤，自亦應認本件假扣押執行
    事件中，相對人乙○○部分亦屬應供擔保原因消滅。從而，
    本件聲請人聲請返還上開擔保物，核與上開規定相符，應予
    准許。
四、依民事訴訟法第104 條第1 項第1 款、第106 條，裁定如主
    文。
中    華    民    國    98    年    8     月    31    日
                  民事第一庭    法  官  范明達
以上正本係照原本作成
如不服本裁定應於送達後10日內向本院提出抗告狀，並繳納抗告
費新臺幣1,000元
中    華    民    國    98    年    9     月    1     日
                                書記官  張豐松


司法院資訊處製作；財團法人民間司法改革基金會備份。
